臺灣臺北地方法院民事判決　九十一年度訴字第三八一九號
　　原　　　　告　臺中商業銀行股份有限公司台北分行
　　法 定 代理人　乙○○
　　訴 訟 代理人　甲○○
　　被　　　　告　永威實業有限公司
　　兼法定代理人　丙○○
右當事人間請求清償借款事件，本院判決如左：
    主      文
被告應連帶給付原告新台幣貳佰捌拾柒萬玖仟陸佰拾貳元，及如附表所示之利息、
違約金。
訴訟費用由被告連帶負擔。
本判決於原告以新台幣玖拾陸萬元為被告供擔保後，得假執行。
    事      實
甲、原告方面：
一、聲明：除假執行之擔保金額外，如主文第一項所示。
二、陳述：被告永威實業有限公司（下稱永威公司）於民國九十年一月三日，以被告
    丙○○為連帶保證人，與原告簽訂授信額度契約書，約定自九十年一月五日起至
    九十一年一月五日止，在新台幣（下同）佰萬元之範圍內，得向原告申請融通
    使用，並約定分期攤還，若一期未繳，經原告催告後仍未繳納，視為全部到期；
    且約定逾期清償在六個月以內者，按上開利率百分之十，超過六個月者，按上開
    利率百分之二十計付違約金。嗣被告永威公司分別於九十年二月五日、八日、十
    三日、二十六日，向原告借款如附表所示，金額分別為壹佰拾肆萬元、肆拾壹
    萬元、玖拾肆萬元、玖拾萬元之四筆借款，約定利息均按年息百分之十一計算，
    約定之清償期，分別為九十年三月二十三日、同年月二十六日、同年四月二日、
    同年四月二十七日。詎被告永威公司就如附表所示編號１、２、３之三筆借款，
    分別自九十年三月二十六日、同年月十三日、同年月八日起，即均未依約清償，
    經原告催告後仍未繳納，依前述約定，借款視為全部到期。且被告永威公司就如
    附表所示編號４之借款，於九十年三月二十三日，清償期屆至後，亦未依約清償
    ，自應負擔返還之責任。是被告永威公司共尚欠原告貳佰捌拾柒萬玖仟陸佰拾
    貳元，及如附表所示之利息、違約金。爰分別依消費借貸和連帶保證之法律關係
    ，請求被告永威公司、丙○○連帶給付如主文第一項所示之本金、利息、違約金
    。
三、證據：提出授信額度契約書一份，動用額度申請書、催收款項帳卡各四份為證。
乙、被告方面：
    被告永威公司、丙○○均未於言詞辯論期日到場，亦未提出書狀作何聲明或陳述
    。
丙、本院依職權查詢法務部戶役政資訊連結作業，調閱被告丙○○之最新戶籍謄本。
    理      由
甲、程序上之事由：
    被告永威公司、丙○○均未於言詞辯論期日到場，核無民事訴訟法第三百八十六
    條各款所列情形，爰依原告之聲請，由其一造辯論而為判決。
乙、得心證之理由：
一、原告起訴主張：被告永威公司於九十年一月三日，以被告丙○○為連帶保證人，
    與原告簽訂授信額度契約書，約定自九十年一月五日起至九十一年一月五日止，
    在佰萬元之範圍內，得向原告申請融通使用，並約定分期攤還，若一期未繳，
    經原告催告後仍未繳納，視為全部到期；且約定逾期清償在六個月以內者，按上
    開利率百分之十，超過六個月者，按上開利率百分之二十計付違約金。嗣被告永
    威公司分別於九十年二月五日、八日、十三日、二十六日，向原告借款如附表所
    示，金額分別為壹佰拾肆萬元、肆拾壹萬元、玖拾肆萬元、玖拾萬元之四筆借
    款，約定利息均按年息百分之十一計算，約定之清償期，分別為九十年三月二十
    三日、同年月二十六日、同年四月二日、同年四月二十七日。詎被告永威公司就
    如附表所示編號１、２、３之三筆借款，分別自九十年三月二十六日、同年月十
    三日、同年月八日起，即均未依約清償，經原告催告後仍未繳納，依前述約定，
    借款視為全部到期。且被告永威公司就如附表所示編號４之借款，於九十年三月
    二十三日，清償期屆至後，亦未依約清償，自應負擔返還之責任。是被告永威公
    司共尚欠原告貳佰捌拾柒萬玖仟陸佰拾貳元，及如附表所示之利息、違約金。
    爰分別依消費借貸和連帶保證之法律關係，請求被告永威公司、丙○○連帶給付
    如主文第一項所示之本金、利息、違約金等語。被告永威公司、丙○○則均未於
    言詞辯論期日到場，亦未提出書狀作何聲明或陳述。
二、本件原告主張之前述事實，業據其提出授信額度契約書一份，動用額度申請書、
    催收款項帳卡各四份為證，核屬相符。而依民事訴訟法第二百八十條第三項規定
    ：「當事人對於他造主張之事實，已於相當時期受合法之通知，而於言詞辯論期
    日不到場，亦未提出準備書狀爭執者，準用第一項之規定。但不到場之當事人係
    依公示送達通知者，不在此限。」本件被告永威公司、丙○○先於九十一年七月
    十七日，收受起狀訴繕本、言詞辯論期日通知書之送達；後於九十一年七月三十
    一日，再收受言詞辯論期日通知書之送達；此均有送達回證據在卷足憑。是被告
    永威公司、丙○○已於相當時期受合法之通知，而未於言詞辯論期日到場，亦未
    提出書狀爭執，依前述民事訴訟法第二百八十條第三項之規定，應視同自認原告
    主張之事實。則原告主張之事實，自堪信為真實。
三、按「借款金額：壹佰拾肆萬元。」、「借款金額：肆拾壹萬元。」、「借款金
    額：玖拾肆萬元。」、「借款金額：玖拾萬元。」、「動用日期：自九十年二月
    五日起至九十年三月二十三日止。」、「動用日期：自九十年二月八日起至九十
    年三月二十六日止。」、「動用日期：自九十年二月十三日起至九十年四月二日
    止。」、「動用日期：自九十年三月二十六日起至九十年四月二十七日止。」、
    利率：固定利率百分之十一。」、「償還方式：自借款撥付日起，按月計付利息
    一次，到期將本金借款一次清償。」、「立約人如遲延還本或付息時，逾期在六
    個月以內部分，按約定利率百分十，逾期超過六個月部分，按約定利率百分之二
    十計付違約金。」、「立約人如有任何一宗債務不依約清償利息時，經貴行催告
    後仍未繳納，債務視為全部到期。」兩造簽訂之四份動用額度申請書第一條、第
    二條、第三條、第四條、授信額度契約書「一般約定條款」第四條、第五條第六
    款分別約定有明文。是依首揭動用額度申請書第二條、第三條、第四條之約定，
    被告永威公司就如附表所示編號１、２、３之三筆借款，應分別於每月二十六日
    、十三日、八日，按期繳納分期款。而被告永威公司就如附表所示編號１、２、
    ３之三筆借款，分別自九十年三月二十六日、同年月十三日、同年月八日起，即
    均未依約清償，經原告催告後仍未繳納，則依前述授信額度契約書「一般約定條
    款」第五條第六款之約定，該借款均視為全部到期，被告永威公司並應依前述動
    用額度申請書第三條、授信額度契約書「一般約定條款」第四條之約定，負擔給
    付遲延利息、違約金之責任。次按，借用人應於約定期限內，返還與借用物種類
    、品質、數量相同之物；民法第四百七十八條前段復定有明文。本件被告永威公
    司就如附表所示編號４之借款，於九十年三月二十三日，清償期屆至後，亦未依
    約清償，除應依前述民法第四百七十八條前段之規定，負擔返還借款之責任外，
    亦應依前述動用額度申請書第三條、授信額度契約書「一般約定條款」第四條之
    約定，負擔給付遲延利息、違約金之責任。末按，保證債務之所謂連帶，係指保
    證人與主債務人負同一債務，對於債權人各負全部給付之責任者而言，此就民法
    第二百七十二條第一項規定連帶債務文義參照觀之甚明；最高法院四十五年度台
    上字第一四二六號判例，亦著有明文。本件被告丙○○擔任被告永威公司之連帶
    保證人，如前所述，則依前述最高法院四十五年度台上字第一四二六號判例之意
    旨，被告丙○○自應就被告永威公司向原告借貸之借款，與被告永威公司負擔連
    帶給付責任。從而，原告依消費借貸和連帶保證之法律關係，請求被告永威公司
    、丙○○連帶給付如主文第一項所示之本金、利息、違約金，為有理由，應予准
    許。
丙、另本件原告陳明願供擔保後，請准宣告假執行，核無不合，爰酌定相當之擔保金
    額，予以准許。
丁、據上論結，原告之訴為有理由，依民事訴訟法第三百八十五條第一項前段、第八
    十五條第二項、第三百九十條第二項，判決如主文。
中　　　華　　　民　　　國　　九十一　　年　　　八　　　月　　　十五　　日
   　　　　　　　　　　          民事第六庭法　　　官  姜悌文
右為正本係照原本作成
如對本判決上訴，須於判決送達後廿日內向本院提出上訴狀，並依上訴利益繳納百分
之一點五之上訴費，若未繳納，逕依民事訴訟法施行法第九條之規定，顯然明知上訴
要件有欠缺，駁回上訴。
中　　　華　　　民　　　國　　九十一　　年　　　八　　　月　　　十五　　日
　　　　　　　　　　　　　　　　　　　　　　法院書記官　陳鳳瀴
